【裁判字號】    97,訴,1700
【裁判日期】    971114
【裁判案由】    妨害自由等
【裁判全文】
臺灣臺北地方法院刑事判決              97年度訴字第1700號
公  訴  人  臺灣臺北地方法院檢察署檢察官
被      告  丙○○
選任辯護人  張玉希律師
上列被告因妨害自由等案件，經檢察官提起公訴（九十七年度偵
字第六一四九號），本院合議庭裁定改依簡式審判程序審理，茲
判決如下：
    主  文
丙○○私行拘禁，處有期徒刑月，如易科罰金，以新臺幣壹仟
元折算壹日。緩刑貳年。
被訴傷害部分，公訴不受理。
    事  實
一、丙○○於民國九十六年十二月二十四日下午一時三十分許，
    在女友乙○○位於臺北市○○街○段81號12樓之8住處，因不
    滿乙○○提議分手，並要求其搬離二人同居住處，即與乙○○發生口角衝突及拉扯，乙○○在場之友人甲○○因擔心衝
    突擴大，欲帶乙○○離開現場時，丙○○竟基於妨害自由之
    犯意，先以「若乙○○離開將毆打甲○○」等語恐嚇乙○○
    及甲○○不得離開現場，復以身體擋住通往大門走道之方式
    ，不讓乙○○及甲○○離去，並取走乙○○及甲○○之行動
    電話，使兩人無法接聽電話且無法對外聯絡求援。嗣於同日
    下午五時許，丙○○始自行離開該處，其間剝奪兩人行動自
    由達三小時。
二、案經被害人乙○○、甲○○訴由臺北市政府警察局萬華分局
    報告臺灣臺北地方法院檢察署檢察官偵查起訴。
    理  由
壹、程序部分：
    按本件被告丙○○所犯係死刑、無期徒刑、最輕本刑為三年
    以上有期徒刑以外之罪，其於準備程序就前揭被訴事實為有
    罪之陳述，經本院告知簡式審判程序之旨，並聽取其與公訴
    人之意見後，本院認無不得或不宜改依簡式審判程序進行之
    處，爰依刑事訴訟法第二百七十三條之一第一項、第二百八
    十四條之一，裁定由受命法官獨任進行簡式審判程序，合先
    敘明。
貳、實體部分：
一、被訴妨害自由部分：
  (一)前揭犯罪事實，業據被告於本院訊問時坦承不諱，核與證人
    即告訴人乙○○、甲○○於警詢及偵查中所證大致相符。並
    經本院調閱證人乙○○0000000000號、00000000000號行動
    電話於案發當日之雙向通聯紀錄各一份附卷可資佐證，是被
    告自白核與事實相符，應堪採信。本件事證明確，被告犯行
    堪以認定，應予依法論科。
  (二)核被告所為，係犯刑法第三百零二條第一項之私行拘禁剝奪
    他人行動自由罪。其對告訴人二人所為恐嚇危害安全之行為
    ，因為剝奪行動自由之部分行為，而包含於妨害行動自由之
    同一意念中，應不另論罪。又被告以一妨害行動自由行為，
    同時侵害告訴人二人之法益，為同種想像競合犯，依刑法第
    五十五條之規定，應僅論以一罪。爰審酌被告前無刑事犯罪
    紀錄，有臺灣高等法院被告前案紀錄表一份在卷可參，素行
    良好，僅因一時無法處理與告訴人乙○○間感情糾紛，即以
    恐嚇方式妨害告訴人乙○○及甲○○之行動自由，使告訴人
    二人受有驚嚇，惡性非輕，惟其犯後坦承犯行，態度良好，
    並已賠償告訴人二人之損害，已獲得告訴人二人之諒解等一
    切情狀，量處如主文所示之刑，並諭知易科罰金之折算標準
    。另查被告前未曾受有期徒刑以上刑之宣告，有卷附臺灣高
    等法院被告前案紀錄表一份可按，其因一時失慮，誤罹刑章
    ，經此偵審教訓，應知警惕，當無再犯之虞，本院因認對其
    所宣告之刑，以暫不執行為適當，爰併予宣告緩刑二年，以
    勵自新。
二、被訴傷害罪部分：
  (一)公訴意旨略以：被告丙○○於民國九十六年十二月二十七日
    下午一時三十分許，在臺北市○○街○段81號12樓之8，因不
    滿女友乙○○提議分手，竟基於傷害之犯意，以拳頭毆擊乙○○在場友人即告訴人甲○○之耳朵、用頭撞甲○○頭部、
    拉甲○○頭髮等方式，致甲○○受有右耳瘀傷、左上臂瘀傷
    、右手食指挫傷等傷害，因認被告涉有刑法第二百七十七條
    第一項之傷害罪嫌等語。
  (二)按告訴乃論之罪，告訴人於第一審辯論終結前得撤回其告訴
    ；又告訴經撤回者，應諭知不受理之判決，且得不經言詞辯
    論為之，刑事訴訟法第二百三十八條第一項、第三百零三條
    第三款、第三百零七條分別定有明文。
  (三)經查，公訴意旨雖認被告涉犯刑法第二百七十七條第一項之
    普通傷害罪，惟依同法第二百八十七條前段之規定，普通傷
    害罪為告訴乃論之罪。茲被告已於本院九十七年十月二十四
    日審理時，當庭向告訴人甲○○道歉，且與告訴人甲○○達
    成民事和解，並經告訴人當庭撤回對被告之前揭傷害告訴，
    此有本院九十七年十月二十四日準備程序筆錄及刑事撤回告
    訴狀各一份在卷可佐，揆諸上開法條意旨，本件應就被告所
    涉普通傷害案件部分，爰不經言詞辯論，逕行諭知不受理之
    判決。
據上論斷，應依刑事訴訟法第二百七十三條之一第一項、第二百
九十九條第一項前段、第三百零三條第三款、第三百零七條，刑
法第三百零二條第一項、第五十五條、第四十一條第一項前段、
第七十四條第一項第一款，刑法施行法第一條之一，判決如主文
。本案妨害自由部分經檢察官李彥霖到庭執行職務。
中    華    民    國    97    年    11    月    14    日
              臺灣臺北地方法院刑事第十七庭
                              法  官  劉秀君
上正本證明與原本無異。
如不服本判決，應於判決送達後10日內向本院提出上訴狀（應抄
附繕本）。告訴人或被害人如對於本判決不服者，應具備理由請
求檢察官上訴，其上訴期間之計算係以檢察官收受判決正本之日
期為準。
                              書記官  吳俊龍
中    華    民    國    97    年    11    月    14    日
附錄本案論罪科刑法條全文：
中華民國刑法第302條
（剝奪他人行動自由罪）
私行拘禁或以其他非法方法，剝奪人之行動自由者，處 5 年以下
有期徒刑、拘役或 3 百元以下罰金。
因而致人於死者，處無期徒刑或 7 年以上有期徒刑，致重傷者，
處 3 年以上 10 年以下有期徒刑。
第 1 項之未遂犯罰之。


司法院資訊處製作；財團法人民間司法改革基金會備份。
